臺灣新竹地方法院刑事宣示判決筆錄　　100年度審訴字第467號
公　訴　人　臺灣新竹地方法院檢察署檢察官
被　　　告　胡沂卉
上列被告因違反毒品危害防制條例案件，經檢察官提起公訴（10
0年度毒偵字第766號、第822號、第912號），檢察官聲請改依協
商程序而為判決，本院於中華民國100年9 月15日下午4時在本院
刑事第八法庭宣示判決，出席職員如下：
　　　　　　　　　　　　　　　　　法　官　楊惠芬
　　　　　　　　　　　　　　　　　書記官　張懿中
　　　　　　　　　　　　　　　　　通　譯　宋采昱
法官起立朗讀判決主文、犯罪事實要旨、處罰條文、附記事項及
告以上訴限制、期間並提出上訴狀之法院，且諭知記載其內容：
一、主  文
    胡沂卉施用第二級毒品，處有期徒刑月，如易科罰金，以
    新臺幣壹仟元折算壹日。又施用第一級毒品，處有期徒刑陸
    月，如易科罰金，以新臺幣壹仟元折算壹日。又施用第二級
    毒品，處有期徒刑月，如易科罰金，以新臺幣壹仟元折算
    壹日。扣案之安非他命吸食器壹組沒收之。又施用第一級毒
    品，處有期徒刑陸月，如易科罰金，以新臺幣壹仟元折算壹
    日。扣案之第一級毒品海洛因包（淨重共零點柒柒伍肆公
    克、驗餘淨重共零點柒柒壹壹公克）均沒收銷燬之。扣案之
    束口袋壹個沒收之。又施用第二級毒品，處有期徒刑月，
    如易科罰金，以新臺幣壹仟元折算壹日。扣案之第二級毒品
    甲基安非他命壹包（淨重零點玖玖捌玖公克、驗餘淨重零點
    玖玖柒肆公克）沒收銷燬之。扣案之吸管貳支、分裝鏟壹支
    及束口袋壹個均沒收之。應執行有期徒刑壹年伍月，如易科
    罰金，以新臺幣壹仟元折算壹日。扣案之第一級毒品海洛因
    包（淨重共零點柒柒伍肆公克、驗餘淨重共零點柒柒壹壹
    公克）及第二級毒品甲基安非他命壹包（淨重零點玖玖捌玖
    公克、驗餘淨重零點玖玖柒肆公克）均沒收銷燬之。扣案之
    安非他命吸食器壹組、吸管貳支、分裝鏟壹支及束口袋壹個
    均沒收之。
二、犯罪事實要旨：
（一）胡沂卉前曾於民國90年間因施用毒品案件，經本院少年法
      庭裁定送勒戒處所觀察、勒戒，旋因觀察、勒戒結果，因
      認無繼續施用毒品傾向，於90年7 月4 日執行完畢出所，
      並經本院少年法庭於90年7 月4 日以90年度少調字第315
      號裁定不付審理確定。其又於99年間因施用毒品案件，經
      臺灣新竹地方法院檢察署檢察官聲請，而經本院於99年9
      月30日以99年度毒聲字第239 號裁定送勒戒處所觀察、勒
      戒，旋因觀察、勒戒結果，因認無繼續施用毒品傾向，於
      100 年1 月26日執行完畢出所，並經臺灣新竹地方法院檢
      察署檢察官於100 年2 月10日以99年度毒偵字第1344號、
      100 年度毒偵緝字第9 號為不起訴處分確定。
（二）詎胡沂卉猶不知悔改，仍未戒除毒癮，復於前開觀察勒戒
      執行完畢後，又另行起意，分別為下列犯行：
  １、其基於施用第二級毒品甲基安非他命之犯意，於100 年1
      月30日16、17時許，在其友人位於新竹縣新豐鄉瑞興村6
      鄰崁頭108 號住處內，以將第二級毒品甲基安非他命置入
      玻璃球內燒烤後吸食煙霧之方式，施用第二級毒品甲基安
      非他命1 次。嗣經警於100 年1 月31日12時30分，在上址
      調查另案賭博案件，胡沂卉亦在場，經警將其帶回警局，
      復將其同意後親採封緘之尿液送驗結果呈安非他命陽性反
      應及甲基安非他命陽性反應，因而循線查悉上情。
  ２、其又另行起意，並基於施用第一級毒品海洛因之犯意，於
      100 年3 月31日凌晨2 、3 時許，在位於新竹市○區○○
      路75號處之水晶汽車旅館508 號房內，以將第一級毒品海
      洛因加入香煙後捲煙吸食之方式，施用第一級毒品海洛因
      1 次。又另行起意，並基於施用第二級毒品甲基安非他命
      之犯意，於上揭時地，以將第二級毒品甲基安非他命置於
      玻璃球內，再以火燒烤，吸其煙霧之方式，施用第二級毒
      品甲基安非他命1 次。嗣其因受另案通緝，經警於100 年
      3 月31日17時許，在上開水晶汽車旅館508 號房緝獲，並
      扣得安非他命吸食器1 組。復經警將其同意後親採封緘之
      尿液送驗結果，呈安非他命陽性反應、甲基安非他命陽性
      反應及嗎啡陽性反應，因而為警循線查悉上情。
  ３、其又另行起意，並基於施用第一級毒品海洛因之犯意，於
      100 年4 月21日17時許，在位於新竹市○○路之幸運星電
      子遊藝場廁所內，以將第一級毒品海洛因加入香煙後捲煙
      吸食之方式，施用第一級毒品海洛因1 次。又另行起意，
      並基於施用第二級毒品甲基安非他命之犯意，於上揭時地
      ，以將第二級毒品甲基安非他命置於玻璃球內，再以火燒
      烤，吸其煙霧之方式，施用第二級毒品甲基安非他命1 次
      。嗣於100 年4 月21日19時30分，在新竹市○○路262 號
      前為警查獲，並扣得第一級毒品海洛因3 包（毛重分別為
      0.34、0.38、1 公克）、第二級毒品甲基安非他命1 包（
      毛重1.51公克）、吸管2 支、分裝鏟1 支及束口袋1 個等
      物。復經警將其親採封緘之尿液送驗結果呈可待因陽性反
      應、嗎啡陽性反應、安非他命陽性反應及甲基安非他命陽
      性反應。
三、沒收：
（一）扣案之透明結晶1 包及白色粉末3 包，均經送請行政院衛
      生署草屯療養院鑑定結果：編號1 之透明結晶部分，送驗
      數量：0.9989公克（淨重），驗餘數量：0.9974公克（淨
      重），檢出甲基安非他命；編號1 之白色粉末部分，送驗
      數量：0.1164公克（淨重），驗餘數量：0.1158公克（淨
      重），檢出海洛因；編號2 之白色粉末部分，送驗數量：
      0.1268公克（淨重），驗餘數量：0.1262公克（淨重），
      檢出海洛因；編號3 之白色粉末部分，送驗數量：0.5322
      公克（淨重），驗餘數量：0.5291公克（淨重），檢出海
      洛因等情，有該院100 年5 月3 日草療鑑字第1000400182
      號鑑定書1 份在卷可參，足見該透明結晶1 包屬毒品危害
      防制條例第2 條第2 項第2 款所規定之第二級毒品甲基安
      非他命；該白色粉末3 包均屬毒品危害防制條例第2 條第
      2 項第1 款所規定之第一級毒品海洛因，爰均依毒品危害
      防制條例第18條第1 項前段之規定，宣告沒收銷燬之。
（二）又扣案之安非他命吸食器1 組、吸管2 支、分裝鏟1 支及
      束口袋1 個等物，均為被告所有，且其中扣案之安非他命
      吸食器1 組係供被告為前揭於100 年3 月31日施用第二級
      毒品甲基安非他命犯行時所用之物；又扣案之吸管2 支及
      分裝鏟1 支等物均係供被告為前開於100 年4 月21日施用
      第二級毒品甲基安非他命犯行時所用之物，而扣案之束口
      袋1 個則係供被告為前開於100 年4 月21日施用第一級毒
      品海洛因及第二級毒品甲基安非他命犯行時所用以裝置第
      一級毒品海洛因、第二級毒品甲基安非他命、吸管及分裝
      鏟等物所用之物等情，業據被告供承在卷，爰應均依刑法
      第38條第1 項第2 款之規定宣告沒收之。
四、處罰條文：
　　毒品危害防制條例第10條第1 項、第2 項、第18條第1 項前
    段，刑法第11條前段、第41條第1 項前段、第8 項、第38條
    第1 項第2 款、第51條第5 款。
五、協商判決除有刑事訴訟法第455 條之4 第1 項第1 款於本訊
    問程序終結前，被告撤銷協商合意或檢察官撤回協商聲請者
    ；第2 款被告協商之意思非出於自由意志者；第4 款被告所
    犯之罪非第四百五十五條之二第一項所定得以協商判決者；
    第6 款被告有其他較重之裁判上一罪之犯罪事實者；第7 款
    法院認應諭知免刑或免訴、不受理者情形之一，及違反同條
    第2 項「法院應於協商合意範圍內為判決；法院為協商判決
    所科之刑，以宣告緩刑或二年以下有期徒刑、拘役或罰金為
    限」之規定者外，檢察官與被告、辯護人均不得上訴。
六、如有前項得上訴之情形，得自收受宣示判決筆錄送達之日起
    10日內，向本院提出上訴書狀，上訴於第二審法院。
中　　華　　民　　國　 100　　年　　9 　　月　　15　　日
                  刑事第九庭    書記官　      張懿中
                                法　官　      楊惠芬
以上筆錄正本係照原本作成。
中　　華　　民　　國　 100　　年　　9 　　月　　15　　日
                                書記官　      張懿中
附錄本案論罪科刑法條：
毒品危害防制條例第10條：
施用第一級毒品者，處六月以上五年以下有期徒刑。
施用第二級毒品者，處三年以下有期徒刑。
